【裁判字號】    97,刑智上訴,10
【裁判日期】    970911
【裁判案由】    違反著作權法
【裁判全文】
智慧財產法院刑事判決
                               97年度刑智上訴字第00010號
上  訴  人
即  被  告  甲○○
上列上訴人因違反著作權法案件，不服臺灣士林地方法院96年度
訴字第1191號，中華民國97年5月23日第一審判決（起訴案號：
臺灣士林地方法院檢察署96年度偵字第13153號），提起上訴，
本院判決如下：
    主  文
上訴駁回。
    理  由
一、按不服地方法院之第一審判決而上訴者，應向管轄第二審之
    高等法院為之，上訴書狀應敘述具體理由，刑事訴訟法第36
    1 條定有明文。又第二審法院認上訴書狀未敘述理由或上訴
    有第362 條前段之情形者，應以判決駁回之，同法第367 條
    前段亦規定甚明。所謂不服第一審判決之具體理由，必係依
    卷內既有訴訟資料或提出新事證，指摘或表明第一審判決有
    何採證認事、用法或量刑等足以影響判決本旨之不當或違法
    ，而構成應予撤銷之具體事由，始足當之。倘僅泛言原判決
    認定事實錯誤、違背法令、量刑失之過重或輕縱，而未依上
    揭意旨指出具體事由，或形式上雖已指出具體事由，然該事
    由縱使屬實，亦不足以認為原判決有何不當或違法者，皆難
    謂係具體事由，俾與第二審上訴制度在請求第二審法院撤銷
    、變更第一審不當或違法之判決，以實現個案救濟及節制濫
    行上訴之立法目的相契合。是倘上訴人之上訴書狀雖敘述上
    訴理由，惟並未具體敘述第一審判決有何不當或違法情形，
    即與未敘述具體理由無異，所為上訴，即非適法。
二、原判決認定上訴人即被告甲○○基於意圖銷售而擅自以重製
    於光碟之方法侵害他人著作財產權之反覆、延續之單一犯意
    ，自民國95年8 月間某日起至96年1 月23日為警查獲時止，
    於臺北市○○區○○路15之40號2 樓住處，擅自以附表三之
    光碟機、燒錄機將附表一、二之視聽、錄音著作重製於空白
    光碟片，並自95年11月起，在新竹縣新莊子夜市及新竹花市
    擺攤，以影音光碟每片新臺幣（下同）100 元、音樂光碟每
    片50元之價格，販售予不特定之人牟利，嗣於96年1 月23日
    上午7 時20分，為警循線查獲，於上址扣得盜版影音光碟
    784 片、盜版音樂光碟1,656 片，核係犯著作權法第91條第
    2 項、第3 項之意圖銷售而擅自以重製於光碟之方法侵害他
    人之著作財產權罪，並審酌被告漠視智慧財產保護之法令規
    定，未經著作財產權人同意，意圖銷售而非法重製光碟，對
    著作財產權人造成損害甚鉅，於前案為警查獲時，竟不知警
    惕，仍繼續為非法重製之犯行，且其盜版光碟片數量眾多，
    犯後又狡辯卸責，毫無悔意，態度不佳等一切情狀，量處有
    期徒刑1 年6 月，減為有期徒刑9 月等情，均已詳敘所憑證
    據、認定理由及量刑依據，所為論斷，經核並無違誤，量刑
    亦屬允當。
三、上訴意旨略稱：原審法院未審酌上訴人坦承犯案之犯後態度
    予以減輕量刑，且上有高堂父母尚賴被告奉養，如上訴人服
    刑過久，高堂父母尚難承受等語，惟查，被告僅坦承販賣盜
    版光碟之犯行（見警卷第27頁、第69頁、第74至75頁、原審
    卷第254 至255 頁、第263 頁），而均矢口否認重製光碟之
    犯行（見警卷第26頁、第68頁、第75頁、原審卷第23頁、第
    25 4頁、第257 頁、第260 至263 頁），且被告曾自95年2
    月間起公開販售而散布盜版光碟予不特定人，經警於95年5
    月4 日循線查獲後，仍自95年8 月間某日起至96年1 月23日
    再犯本案，原判決乃說明被告於前案為警查獲後再犯本案，
    且犯後猶否認重製犯行，並審酌刑法第57條所列各款事項而
    為刑之量定，原判決並無認定事實錯誤、量刑瑕疵或違背法
    令之情形可言。被告指摘原判決量刑未審酌其犯後態度從輕
    量刑，顯非依據卷內訴訟資料，具體指摘原判決於認定事實
    、適用法律或量刑等項有何違法或不當。依上開說明，其上
    訴顯不合法律上程式，應予駁回，並不經言詞辯論為之。
據上論斷，應依刑事訴訟法第367條前段、第372條，判決如主文
。
中    華    民    國    97    年     9    月   11     日
                智慧財產法院第一庭
                            審判長法  官  李得灶
                                  法  官  王俊雄
                                  法  官  林欣蓉
以上正本證明與原本無異。
如不服本判決，應於收受送達後十日內向本院提出上訴書狀，其
未敘述上訴之理由者並得於提起上訴後十日內向本院補提理由書
（均須按他造當事人之人數附繕本）。
中    華    民    國    97    年     9    月   11     日
                                  書記官  周其祥
附錄本判決論罪法條全文
著作權法第91條第2項、第3項
意圖銷售或出租而擅自以重製之方法侵害他人之著作財產權者，
處6月以上5年以下有期徒刑，得併科新臺幣20萬元以上2百萬元
以下罰金。
以重製於光碟之方法犯前項之罪者，處6月以上5年以下有期徒刑
，得併科新臺幣50萬元以上5百萬元以下罰金。


司法院資訊處製作；財團法人民間司法改革基金會備份。
